【裁判字號】    99,交簡上,176
【裁判日期】    990831
【裁判案由】    公共危險
【裁判全文】
臺灣桃園地方法院刑事判決           99年度交簡上字第176號
上  訴  人
即  被  告  甲○○
上列上訴人即被告因公共危險案件，不服本院刑事庭99年度壢交
簡字第1014號，民國99年5 月7 日第一審刑事簡易判決（聲請簡
易判決處刑案號：99年度偵字第6074號），提起上訴，本院合議
庭為第二審判決如下：
    主  文
上訴駁回。
    事  實
一、甲○○前有業務過失致死、肇事逃逸等前科，最近一次於民
    國96年間因犯服用酒類，不能安全駕駛動力交通工具而駕駛
    罪，經本院以96年度壢交簡字第2224號判決判處有期徒刑3
    月確定，同年再犯施用第二級毒品罪，經本院以96年度壢簡
    字第2531號判決判處有期徒刑4 月確定，上開2 罪經本院以
    97年度聲字第1729號裁定應執行有期徒刑5 月確定，入監執
    行部分刑期後，甫於98年5 月7 日（原審判決書誤載為98年
    5 月14日，應予更正）易科罰金執行完畢，詎仍不知悔悟（
    於本案構成累犯）。甲○○於99年2 月10日下午5 時30分許
    ，在桃園縣楊梅鎮○○路某餐廳內，飲用啤酒1 瓶、高梁酒
    1 杯，於同日晚間8 時許飲畢已達不能安全駕駛動力交通工
    具之程度，竟仍騎乘車牌號碼GYO-630 號重型機車欲返回其
    住處，嗣於同日晚間8 時18分許，行經桃園縣楊梅鎮○○路
    、高上路口前為警攔查，進而對其實施酒測，測得其呼氣所
    含酒精成分為每公升0.71毫克而查獲。
二、案經桃園縣政府警察局楊梅分局報告臺灣桃園地方法院檢察
    署檢察官偵查後聲請以簡易判決處刑。
    理  由
一、本案所引用之供述及非供述證據，經本院依法踐行調查證據
    程序，檢察官、被告均不爭執各該證據之證據能力，且亦查
    無依法應排除其證據能力之情形，是後述所引用證據之證據
    能力均無疑義，先予敘明。
二、上開犯罪事實，業據被告於本院審理時坦白承認，並有酒精
    測試值紙、刑法第185 條之3 案件觀察紀錄表、汽車駕駛人
    酒後生理協調平衡檢測紀錄卡等件附卷可憑，足徵被告自白
    與事實相符，堪以採信。本件事證明確，被告前揭犯行洵堪
    認定。
三、核被告所為，係犯刑法第185 條之3 之服用酒類，不能安全
    駕駛動力交通工具而駕駛罪。又被告有事實欄所示之科刑及
    執行紀錄，有卷附臺灣高等法院被告前案紀錄表1 份可稽，
    其受有期徒刑之執行完畢後，5 年以內故意再犯有期徒刑以
    上之本罪，為累犯，應依刑法第47條第1 項之規定加重其刑
    。原審以被告事證明確，適用刑法第185 條之3 、第47條第
    1 項、第41條第1 項前段、刑法施行法第1 條之1 第1 項、
    第2 項前段，並審酌被告於飲酒後呼氣酒精濃度達每公升0.
    71毫克之情況下，猶騎乘機車於公眾往來之道路，漠視自己
    及公眾生命財產安全，兼衡被告犯後態度等一切情狀，判處
    有期徒刑4 月，並諭知易科罰金之折算標準，其認事用法並
    無違誤，所為量刑亦無失當之處。被告上訴意旨雖以：原審
    量刑過重，請求重輕量刑，給予自新之機會云云。惟按量刑
    之輕重，屬事實審法院得依職權自由裁量之事項，苟已斟酌
    刑法第57條各款所列情狀而未逾越法定刑度，不得遽指為違
    法，且在同一犯罪事實與情節，如別無其他加重或減輕之原
    因，下級審量定之刑，亦無過重或失輕之不當情形，則上級
    審法院對下級審法院之職權行使，原則上應予尊重。是以，
    法律固賦予法官自由裁量權，但此項裁量權之行使，並非得
    以任意或自由為之，仍應受一般法律原則之拘束，必須符合
    法律授權之目的，並受法律秩序之理念、法律感情及慣例所
    規範，法官量刑權雖係受法律拘受之裁量原則，但其內涵仍
    將因各法官之理念、價值觀、法學教育背景之不同而異，是
    以自由裁量之界限仍難有客觀之解答，端賴法官於個案審判
    時，依個案事由加以審酌，若無裁量濫用情事，難謂有不當
    之處。本件原審斟酌前開所述各情，在法定刑範圍內量處有
    期徒刑4 月，量刑並無何失當之處，業如前述，被告徒以原
    審量刑過重，請求從輕量刑為由，指摘原審判決不當提起本
    件上訴，洵無理由，應予駁回。
據上論斷，應依刑事訴訟法第455 條之1 第1 項、第3 項、第36
8 條，判決如主文。
本案經檢察官周芝君到庭執行職務。
中    華    民    國    99    年    8     月    31    日
                      交通法庭  審判長法  官  魏于傑
                                      法  官  李文娟
                                      法  官  許雅婷

以上正本證明與原本無異。
不得上訴。
                                      書記官  吳玉蘭
中    華    民    國    99    年    8     月    31    日
附錄本案論罪科刑法條全文：
中華民國刑法第185條之3
服用毒品、麻醉藥品、酒類或其他相類之物，不能安全駕駛動力
交通工具而駕駛者，處1 年以下有期徒刑、拘役或科或併科15萬
元以下罰金。

司法院資訊處製作；財團法人民間司法改革基金會備份。
